臺灣高等法院高雄分院刑事裁定
110年度抗字第420號
抗 告 人即  
選任辯護人  呂坤宗律師
被      告  鍾佑鑫




上列抗告人因聲請具保停止羈押案件，不服臺灣屏東地方法院中
華民國110年11月22日裁定(110年度聲字第1579號)，提起抗告，
本院裁定如下：
    主  文
抗告駁回。
    理  由
一、抗告意旨略以：被告鍾佑鑫坦承犯行，態度良好，被告之同
    居人甫生產後，目前無人照料，請法官能給予具保停止羈押
    ，讓被告幫忙照顧生產完之女友及小孩，盡人夫義務，又被
    告身為家中獨子且無兄弟姊妹，尚有67歲年邁母親及10歲小
    孩要照顧，請讓被告具保停押出去照顧家人。況本件駁回抗
    告人即選任辯護人具保停止羈押之聲請，違反比例原則及憲
    法之人身自由權。為此，提起本件抗告，被告願提高具保金
    以具保停押等語。
二、按羈押被告之目的，其本質在於確保訴訟程序得以順利進行
    ；或為確保證據之存在與真實；或為確保嗣後刑罰之執行，
    而對被告所實施剝奪其人身自由之強制處分。被告有無羈押
    之必要，法院僅須審查被告犯罪嫌疑是否重大，有無羈押原
    因，有無賴羈押以保全偵審或執行之必要，再就具體個案情
    節予以斟酌決定。另執行羈押後有無繼續之必要，仍許由法
    院斟酌訴訟進行程度及其他一切情事而為認定，此乃法律所
    賦予法院之職權。
三、被告因違反毒品危害防制條例案件，經原審於民國110 年10
    月8日訊問被告後，認被告涉犯毒品危害防制條例第4條第2
    項之販賣第二級毒品罪，犯罪嫌疑重大，所犯為最輕本刑5
    年以上有期徒刑之罪，因重罪伴有逃亡之高度可能性，且被
    告前有通緝紀錄，有事實足認有逃亡之虞，有刑事訴訟法第
    101條第1 項第1 款、第3 款所列情形，復有羈押之必要，
    於110 年10 月8日裁定羈押在案。
四、本院審酌被告涉犯販賣第二級毒品罪嫌，業經被告坦白承認
    ，並有起訴書所載之證據為證，犯罪嫌疑重大，且所犯為最
    輕本刑5 年以上有期徒刑之罪。又重罪常伴有逃亡之高度可
    能，此係趨吉避凶、脫免刑責、不甘受罰之基本人性。被告
    涉嫌販賣第二級毒品達14次，而該罪之法定最低本刑為10 
    年以上有期徒刑。則在本案尚未審結，被告在未來可能身受
    重刑之下，參以被告前因販賣第二級毒品案件，經法院判決
    應執行有期徒刑7年後，未到案執行，經檢察官發布通緝之
    事實，有臺灣高等法院被告前案紀錄表可參，被告不無為逃
    避日後審判、執行，而有逃亡之高度可能，自有相當理由認
    有逃亡之虞。因此，原審認被告仍有羈押之原因，權衡國家
    刑事司法權之有效行使、社會秩序及公共利益、被告人身自
    由之私益及防禦權受限制之程度，認為確保將來可能之後續
    審判或判決確定後之刑罰執行程序，得以順利進行，尚無從
    以具保、責付或限制住居等侵害較小之手段替代羈押，而對
    被告維持羈押處分，應屬適當，復有其必要，亦符合比例原
    則、最後手段性原則。從而，原審駁回抗告人即選任辯護人
    具保停止羈押之聲請，尚無違誤。抗告人以上開理由提起抗
    告，為無理由，應予駁回。
據上論結，應依刑事訴訟法第412 條，裁定如主文。
中    華    民    國    110     年    12   月   15    日
                    刑事第三庭  審判長法  官  徐美麗
                                      法  官  陳億芳
                                      法  官  方百正
以上正本證明與原本無異。
不得再抗告。
中    華    民    國    110     年    12   月   15    日
                                      書記官  林佳蓉